臺灣宜蘭地方法院刑事判決　　　　　　　　94年度易字第85號
　　公　訴　人　臺灣宜蘭地方法院檢察署檢察官
　　被　　　告　乙○○　男　4.
上列被告因竊盜案件，經檢察官提起公訴（93年度核退偵字第97號）
，本院判決如下：
    主  文
乙○○竊盜，處拘役伍拾日，如易科罰金，以佰元折算壹日。
    事  實
一、乙○○意圖為自己不法之所有，於民國93年11月 2日中午12
    時48分許，在宜蘭縣羅東鎮羅東運動公園網球場旁之虹明湖
    內，以網狀魚簍網撈竊取公園放養之吳郭魚 8條，得手後，
    將所竊得之吳郭魚放入其所駕駛車牌號碼 BS-3691號之自小
    貨車白色塑膠桶內，嗣因乙○○竊取吳郭魚之際，為在虹明
    湖橋上之遊客葉緯發現報案，經警於同日下午 1時10分許，
    在羅東運動公園虹明湖旁查獲，並在乙○○停放在虹明湖旁
    之上開貨車車斗白色塑膠桶內扣得吳郭魚八條。
二、案經宜蘭縣警察局羅東分局報告台灣宜蘭地方法院檢察署檢
    察官偵查起訴。
    理  由
一、訊據被告對於在其所駕駛上開貨車車斗白色塑膠桶內扣得前
    揭吳郭魚之事實，固供承不諱，惟矢口否認有竊取上開吳郭
    魚之犯行，辯稱：上開吳郭魚並非其竊取，其亦不知為何吳
    郭魚會在其車斗白色塑膠桶內云云。
二、經查，上開吳郭魚均係羅東運動公園所有並放養在虹明湖內
    之事實，業據維護虹明湖之管理員戊○○於警詢時證述在卷
    ，並有其出具之贓物認領保管單一紙在卷可稽。又被告以網
    狀魚簍網撈竊取吳郭魚之際，為在該公園內之遊客葉緯在橋
    上目睹並隨即以電話報案，業據證人葉緯於警詢時證述在卷
    。而警員李家鳳、莊舜凱於93年11月 2日中午12時48分接獲
    勤務中心通報，隨即於同日下午 1時10時許，在虹明湖旁查
    獲被告，並在被告停放在虹明湖旁之貨車車斗白色塑膠桶內
    扣得吳郭魚 8條，並在白色塑膠桶旁發現開口足夠撈魚之網
    狀魚簍一個（未扣案），而被告在警員扣得吳郭魚時，並向
    警員供稱網撈吳郭魚之目的要加菜使用等情，亦據警員李家
    鳳、莊舜凱於偵查及本院審理時證述綦詳。綜上，被告有以
    網狀魚簍竊取吳郭魚之犯行，已屬明確，應予論罪科刑。至
    證人丁○○、甲○○、丙○○、振慶和（以下稱丁○○四人
    ）於本院審理時雖一致證稱，其等四人與被告在羅東運公園
    一起工作，中午約12時15分並有一起吃飯，飯後並聊天喝保
    力達B至下午1時開始工作等語。惟證人丁○○四人於本院審
    理時復均證稱被告為警查獲當天，其等均不知警察有到虹明
    湖現場等語在卷。而查，警員李家鳳、莊舜凱當天下午 1時
    10分，在虹明湖旁查獲被告時，被告尚有與警員對談，則倘
    丁○○四人與被告吃飯聊天即係被告竊取吳郭魚當天，則丁
    ○○四人豈有可能不知警員有到虹明湖之事實，顯見丁○○
    四人與被告一起用餐之日，並非被告竊取吳郭魚當天，尚不
    得以丁○○四人之證詞為被告有利之認定，併予敘明。
三、核被告所為，係犯刑法第三百二十條第一項竊盜罪。又證人
    葉緯於警詢雖證稱在虹明湖有三男一女網魚等語，惟並無積
    極證據證明被告與其他同在虹明湖網魚之人，有何犯意聯絡
    及行為分擔，是公訴意旨認被告所犯係刑法第三百二十一條
    第一項第四款結夥三人以上加重竊盜罪，容有誤會，惟起訴
    事實相同，爰依法變更起訴法條，併予敘明。爰審酌被告犯
    罪之動機、目的、手段，以及被告僅竊取吳郭魚 8條所生損
    害尚屬輕微，惟被告犯罪後尚飾詞推卸並無悔意等一切情狀
    ，量處如主文所示之刑，並諭知易科罰金之折算標準。至被
    告用以網撈之魚簍及白色塑膠桶各一個，被告否認為其所有
    ，復無證據為被告所有，爰不併予宣告沒收，附此敘明。
據上論斷，依刑事訴訟法第二百九十九條第一項前段、第三百條
，刑法第三百二十條第一項、第四十一條第一項，罰金罰鍰提高
標準條例第一條前段、第二條，判決如主文。
本案經檢察官賴慶祥到庭執行職務
中　　華　　民　　國　　94　　年　　4 　　月　　25　　日
                         臺灣宜蘭地方法院刑事第三庭
                             審判長法  官  黃  永  勝
                                   法  官  陳  嘉  年
                                   法  官  林  楨  森
以上正本證明與原本無異。
如不服本判決，應於判決送達後10日內，向本院提出上訴狀。(
應附繕本)。
                                   書記官  謝  佩  欣
中　　華　　民　　國　　94　　年　　4 　　月　　26　　日
附錄本案論罪科刑法條全文：
刑法第三百二十條第一項
意圖為自己或第三人不法之所有，而竊取他人之動產者，為竊盜
罪，處五年以下有期徒刑、拘役或五百元以下罰金。
